【裁判字號】    95,訴,201
【裁判日期】    951030
【裁判案由】    營利事業所得稅
【裁判全文】
臺北高等行政法院判決
                                  95年度訴字第00201號
                              .
原      告  大眾電腦股份有限公司
代  表  人  甲○○
訴訟代理人  陳建宏會計師
被      告  財政部臺北市國稅局
代  表  人  許虞哲（局長）住同上
訴訟代理人  乙○○
上列當事人間因營利事業所得稅事件，原告不服財政部中華民國
94年11月16日台財訴字第09400185290 號訴願決定，提起行政訴
訟。本院判決如下：
    主  文
原告之訴駁回。
訴訟費用由原告負擔。
    事  實
一、事實概要：
    緣原告民國（下同）87年度營利事業所得稅結算申報，原列
    報適用促進產業升級條例第6 條規定之研究與發展支出新臺
    幣（下同）681,933,528元，可抵減稅額102,290,029 元，
    被告初查以其中研究發展單位專業研究人員之薪資，原列報
    284,074,100 元，經剔除非專業研究人員之薪資
    75,993,058元，核定208,081,042 元，另生產單位改進生產
    技術或提供勞務技術之費用，原列報52,724,933元，原核以
    其係屬生管技術費，非研發費用，予以全數剔除，核定零元
    。綜上，乃核定原告87年度研究與發展支出553,215,537 元
    ，可抵減稅額82,982,331元；另原告列報建立國際品牌形象
    支出104,719,854 元，可抵減稅額15,707,978元，被告初查
    以其中刊登國際性媒體、報章雜誌之廣告費99,086,864元中
    24,882,355元部分，非屬跨國性之媒體、報章雜誌費用，乃
    予剔除，核定建立國際品牌形象支出為79,837,499元，可抵
    減稅額11,975,625元，原告不服，申請復查，未獲變更，就
    研究與發展之支出中研究發展單位專業研究人員之薪資及改
    進生產技術或提供勞務技術之費用部分，提起訴願，經遭駁
    回，遂提起本件行政訴訟。
二、兩造聲明：
  (一)原告聲明：
    1.訴願決定、原處分就研究發展費用部分均撤銷。
    2.訴訟費用由被告負擔。
  (二)被告聲明：
    1.駁回原告之訴。
    2.訴訟費用由原告負擔。
三、兩造之主張：
  (一)原告主張之理由：
    1.研究發展支出－研究發展單位專業研究人員薪資部分：
      按「為促進產業升級需要，公司得在下列用途項下支出金
      額5%至20%限度內，抵減當年度應納營利事業所得稅額；
      當年度不足抵減時，得在以後4年度內抵減之：一、投資
      於自動化設備或技術。‧‧‧三、投資於研究與發展、人
      才培訓及建立國際品牌形象之支出。‧‧‧」為行為時促
      進產業升級條例第6條所規定，其立法主要目的，係為積
      極推動企業從事研究發展，以利企業技術水準之提升及產
      業之升級。又依據同條例第6條第3項訂定「公司研究與發
      展人才培訓及建立國際品牌形象支出適用投資抵減辦法」
      （下稱抵減辦法）」作為企業界投資研究發展適用投資抵
      減之遵循。「本辦法所稱研究與發展之支出，包括公司
      為研究新產品、改進生產技術、改進提供勞務技術及改善
      製程所支出之左列費用：一、研究發展單位專業研究人員
      之薪資。二、生產單位改進生產技術或提供勞務技術之費
      用。三、供研究發展單位研究用消耗性器材、原材料及樣
      品之費用。四、專供研究發展單位研究用儀器設備或研究
      用應用軟體之購置成本。五、專供研究發展單位用建築物
      之折舊費用或租金。六、專為研究發展購買之專利權、專
      用技術及著作權之當年度攤折費用。但按產品生產或銷售
      數量、金額支付一定比例之價款或定期支付一定金額之價
      款不包括在內。七、委託國內大專院校或研究機構研究或
      聘請國內大專院校教授或研究機構研究人員之費用。八、
      其他經中央目的事業主管機關及財政部專案認定屬研究與
      發展之支出」及「公司依本辦法規定投資於研究與發展、
      人才培訓及建立國際品牌形象之支出，應於辦理當年度營
      利事業所得稅結算申報時依規定格式填報，並依規定檢附
      有關證明文件，送請公司所在地之稅捐稽徵機關核定其數
      額：一、研究發展支出（一）公司之組織系統圖及研究人
      員名冊。（二）當年度購置專供研究與發展用之儀器設備
      或研究用之應用軟體清單。（三）研究發展單位配置圖及
      其使用面積占建築物總面積之比率說明書。（四）購置專
      利權、專用技術、著作權之契約或證明文件及其攤折計算
      表。（五）研究計畫及記錄或報告。（六）其他有關證明
      文件。」分別為行為時抵減辦法第2條及第9條所規定。另
      「公司依88年12月31日修正前促進產業升級條例第6條第1
      項第3款及公司研究與發展人才培訓及建立國際品牌形象
      支出適用投資抵減辦法規定，適用投資抵減之支出內容、
      認列原則及應檢附之文件，如附表」及「項目一、研究發
      展單位專業研究人員之薪資，應檢附證明文件：一、公司
      之組織系統圖、研究單位配置平面圖及研究人員名冊【應
      註明姓名、部門別、學經歷、職稱、職掌、擔任工作細項
      、在職期間、全年薪資總額】，年度研究計畫及報告或研
      究計畫及紀錄等相關資料。二、薪資支出明細表內容包含
      薪金、俸給、工資、獎金、按期定額給付之交通費及膳宿
      費、加班費、各種補助費及其他給與‧‧‧‧‧‧等項目
      。三、其他有關證明文件，如各種檢定考試及格證書、工
      作經歷等。」分別為財政部於89年4月21日台財稅第
      890453102號函發佈之「公司研究與發展人才培訓及建立
      國際品牌形象支出適用投資抵減辦法審查要點」（下稱審
      查要點）及其附表中項目一、研究發展單位專業研究人員
      之薪資應檢附之證明文件所規範。原告本期投入研究發
      展費用之支出，對生產製程之改善，技術層次的提升，行
      銷市場的拓展均有實質效益，原告於申報營利事業所得稅
      時，已依「抵減辦法」第9條規定，檢附公司組織系統圖
      、研發人員名冊、研究計畫及紀錄等資料，供被告於審查
      原告研究發展單位專業人員薪資之參酌，而所列報之研究
      人員大都具備電子、電機、資訊及機械等學識背景，於各
      項專案研究中，足以適才適所，發揮整體研發效能。原
      告本期研發部所轄單位，均係從事產品研發，為唯一工作
      目標，如M/B 研發部- 製造工程課（部門代號：
      RDPE/19A9 ），主要從事主機板及桌上型電腦新產品之開
      發，MIS 從事採購、訂單、帳務及專案管理等系統之規劃
      分析、程式設計等，通訊研發處（部門代號：1 Χ50/19
      Χ1 ），主要從事ISDN通訊之研發及硬體設計，上述部門
      之工作均與研發息息相關，故其部門之人員薪資，符合研
      發投資抵減，殆無疑義。又原告之各項研究專案，均書立
      研究計畫並做成紀錄，實際參與研究人員，並記載於研究
      計畫或紀錄中，有資料可稽，而原處分核定認為不得歸屬
      於研發人員之部分，經查各該人員均具名於研究計畫或紀
      錄上，故其屬專職研發人員，實為不爭之事實，被告以原
      告未提示前揭審查要點規定所應檢附經研發人員簽章之研
      究過程紀錄等細部資料為由，率斷進而推定研究發展部下
      若幹部門並未實際從事研究發展工作，剔除調整原告之研
      究發展人員薪資，實難令原告甘服。
    2.研究發展支出適用投資抵減－生產單位改進生產技術或提
      供勞務技術之費用：原告87年度申報研究發展支出中，
      改進生產技術之費用計52,724,933元，被告認為此係研發
      單位委外測試費、認證費等，與研發規定不符，否准抵減
      。按原告研發部門之產品開發流程、新產品開發辦法及
      設計審查與驗證辦法等規定得知，研發部門之工作內容包
      括於新產品「試產」階段前之「規格訂定」、「設計階段
      」、「工程樣品」、「工程驗證階段（EVT 、EMI/安規）
      」、「工程試作樣品」及「設計驗證階段（
      Compatibility ＆Reliability ）」等項目。詳言之，即
      當原告新開發之產品進行至「工程樣品」階段時，仍需經
      過「工程驗證階段（EVT 、EMI/安規）」之檢測，如能通
      過，始能進入至「工程試作樣品」階段，如未能通過，則
      需再次回到「工程樣品」階段，重行進行工程樣品之修正
      ；當新開發產品進行至「工程試作樣品」階段時，亦需通
      過「設計驗證階段（Compatibility ＆Reliability ）」
      之階段後，方得進行「試產」階段，此過程原告均有工作
      報告可稽，故本案系爭試產前之安規、認證及測試均尚屬
      研發過程之一環，直到「試產」及「量產」階段後，方由
      工廠部門所負責。原告本期申報研究發展支出中，改進生
      產技術之費用，包括安規、認證及測試等，依原告之產品
      開發流程，確屬研發過程所必需，而產品在到達「試產」
      階段前，所做之產品安規、認證及測試後，本非保證一定
      能夠通過，需再經研發部門人員修改設計或規格，否則貿
      然進行生產部門之「試產」，將有可能因無法達到規定標
      準，而造成產品規格、安全上之瑕疵，甚至退貨之風險。
      原告本期將安規、認證及測試等費用申報列為研究發展支
      出投資抵減項目，實無任何違誤，完全符合相關法令規定
      。
  (二)被告主張之理由：
    1.按「為促進產業升級需要，公司得在下列用途項下支出金
      額5%至20﹪限度內，抵減當年度應納營利事業所得稅額；
      當年度不足抵減時，得在以後4年度內抵減之：一、‧‧
      ‧三、投資於研究與發展、人才培訓及建立國際品牌形象
      之支出。‧‧‧」為行為時促進產業升級條例第6條第1項
      所明定。次按「本辦法所稱研究與發展之支出，包括公司
      為研究新產品或新技術、改進生產技術，改進提供勞務技
      術及改善製程所支出之下列費用：一、研究發展單位專門
      從事研究發展工作之全職人員之薪資。二、生產單位為改
      進下列生產技術或提供勞務技術之費用：（一）提高原有
      機器設備效能。（二）製造或自行設計生產機器設備。（
      三）改善儀器之性能。（四）改善現有產品的生產程序或
      系統。（五）設計新產品的生產程序或系統。（六）發展
      新原料或組件。（七）提高能源使用效率及廢熱之再利用
      。（八）公害防治或處理技術之設計。」及「公司依本辦
      法規定投資於研究與發展及人才培訓之支出，應於辦理當
      年度營利事業所得稅結算申報時依規定格式填報，並依下
      列規定檢附有關證明文件，送請公司所在地之稅捐稽徵機
      關核定其數額‧‧‧一、研究與發展支出：（一）公司之
      組織系統圖及研究人員名冊‧‧‧（六）研究計畫及紀錄
      或報告。（七）其他有關證明文件。」為行為時公司研究
      與發展人才培訓支出適用投資抵減辦法（下稱投資抵減辦
      法）第2條第1款及第8條第1項第1款所規定。又「公司依
      88年12月31日修正前促進產業升級條例第6條第1項第3款
      及規定，適用投資抵減之支出內容、認列原則及應檢附之
      文件，如附表。」亦為財政部89年4 月21日台財稅第
      0890453102號函頒之法審查要點第1 點及附表項目壹所規
      定。
    2.本件被告初查時原告未提示系爭研究發展支出有關研究發
      展計畫、研究發展單位專業研究人員簽章之研究過程紀錄
      、暨研究報告等資料；惟被告審酌其主要營業項目為電腦
      系統、資料通訊系統、電腦零組件、電子元件、組件、積
      體電路及設計儀器之製造等業務，屬科技產業，認其有從
      事研究發展之事實。遂依原告所提示研究發展組織圖、各
      部分代號職掌、研發人員名冊及職掌表等資料查核：系爭
      有關研究發展單位專業研究人員之薪資，其中(1)部門別
      0000 0000部門名稱A/B研發設計部－資料處（薪資
      2,012,553元、年終獎金215,150元）；(2)部門別0000
      0000部門名稱A/B研發設計部－產品企劃處（薪資
      10,717,645元、年終獎金224,583元）；(3)部門別19A0
      19A1部門名稱M/B研發部－行政支援處（薪資12,149,997
      元、年終獎金979,287元）；(4)部門別19A0 19A5部門名稱
      M/B研發部－技術支援處（薪資10,889,262元、年終獎金
      676,453元）；(5)部門別RDPE 19A9部門名稱M/B研發部－
      製品工程課（薪資5,765,331元、年終獎金747,522元）；
      (6)部門別MIS 19M1－19M7部門名稱台北電腦處、外銷專案
      處、林口資管處、專案系統處、系統整合處、M/B資管處
      、製程資管處（薪資25,287,262元、年終獎金2,069,397
      元）等單位人員，非屬投資抵減辦法第2條第1項第1款所
      稱之專門研究發展單位專業研究人員，該部分薪資合計
      75,993,058元（分別為：薪資70,429,294元；年終獎金
      5,563,764元），被告否准抵減，尚無違誤。系爭生產單
      位改進生產技術或提供勞務技術之費用52,724,933元，原
      告僅提示該部分費用帳頁，依據該部分費用帳頁摘要記載
      ，分別為會員年費、顧問費、廠撿費、驗證費、安規費、
      認證費、測試費、熱流分析費、廠季費、證書年費係屬新
      產品開發過程中所發生之安規、認證、測試報告等費用，
      非屬投資抵減辦法第2條第1項第2款所稱生產單位改進生
      產技術或提供勞務技術之費用。
    3.原告雖於93年3月17日補提示復查理由書、新產品開發辦
      法、設計審查與驗證辦法及工作報告等文據，惟仍未提示
      系爭研究發展支出有關研究發展計畫、研究發展單位專業
      研究人員簽章之研究過程紀錄、暨研究報告等資料，尚難
      證實系爭研究與發展支出與首揭投資抵減辦法相符。
    4.訴願階段原告於94年10月6日到財政部陳訴意見並提示部
      分資料，原告所提示之資料係新產品開發流程圖、文件履
      歷表、設計審查與驗證辦法、申請Fax modem安規事宜之
      工作報告、林口一廠測試結果承認書、出貨資料、變更出
      貨明細、工程變更通知單、發票（INVOICE）、內容為結
      構說明之工作報告、結構圖片等，非屬研發性質紀錄。且
      迄未提示系爭人員簽章之研究過程紀錄及研究報告等資料
      供核，所訴自難謂為有理由。
    5.當事人主張事實，需負舉證責任，倘其所提出之證據，不
      足為主張事實之證明，自不能認其主張之事實為真實，改
      制前行政法院36年度判字第16號判例可資參照。本件原告
      主張從事改進生產技術之研究發展支出，係為「試產」階
      段所做之產品安規、認證及測試等支出，為研發過程所必
      要云云，惟查原告僅提示該部分費用帳頁，依據該部分費
      用帳頁摘要記載，分別為會員年費、顧問費、廠檢費、驗
      證費、安規費、認證費、測試費、熱流分析費、廠季費、
      證書年費係屬新產品開發過程中所發生之安規、認證、測
      試報告等費用，非屬投資抵減辦法第2條第1項第2款所稱
      生產單位改進生產技術或提供勞務技術之費用。原告迄未
      對復查決定指摘部分提出相關帳證資料供核而仍執前詞爭
      執，自難認其主張為真實，所訴各節委無足採。
    6.原告所附之產品開發流程、第一國際電話股份有限公司新
      產品開發辦法、文件履歷表、設計審查與驗證辦法、申請
      Fax modem安規事宜工作報告、林口一廠等生產單位之核
      准修改清單、亞旭電腦股份有限公司出貨單、變更出貨明
      細、工程變更通知單，承認書、驊陞實業股份有限公司插
      拔力機械特性測試記錄、林口廠品質工程課測試資料、發
      票（INVOICE）、內容為結構說明之工作報告、結構圖片
      等，與訴願階段所提示資料相同，非屬研發性質紀錄，尚
      難證實該等研發人員有實際並專門從事研究發展工作之事
      實。
    理  由
一、本件訴訟繫屬中被告代表人張盛和，改為許虞哲擔任，茲據
    新任代表人具狀承受訴訟，核無不合，應予准許。
二、按「為促進產業升級需要，公司得在下列用途項下支出金額
    5 ﹪至20﹪限度內，抵減當年度應納營利事業所得稅額；當
    年度不足抵減時，得在以後4年度內抵減之：一、‧‧‧三
    、投資於研究與發展、人才培訓及建立國際品牌形象之支出
    ‧‧‧」為行為時促進產業升級條例第6條第1項所明定。次
    按「本辦法所稱研究與發展之支出，包括公司為研究新產品
    或新技術、改進生產技術，改進提供勞務技術及改善製程所
    支出之下列費用：一、研究發展單位專門從事研究發展工作
    之全職人員之薪資。二、生產單位為改進下列生產技術或提
    供勞務技術之費用：（一）提高原有機器設備效能。（二）
    製造或自行設計生產機器設備。（三）改善儀器之性能。
    （四）改善現有產品的生產程序或系統。（五）設計新產品
    的生產程序或系統。（六）發展新原料或組件。（七）提高
    能源使用效率及廢熱之再利用。（八）公害防治或處理技術
    之設計。」及「公司依本辦法規定投資於研究與發展及人才
    培訓之支出，應於辦理當年度營利事業所得稅結算申報時依
    規定格式填報，並依下列規定檢附有關證明文件，送請公司
    所在地之稅捐稽徵機關核定其數額‧‧‧一、研究與發展支
    出：（一）公司之組織系統圖及研究人員名冊‧‧‧（六）
    研究計畫及紀錄或報告。（七）其他有關證明文件。」為行
    為時投資抵減辦法第2條第1款及第8條第1項第1款所規定。
    又「公司依88年12月31日修正前促進產業升級條例第6條第1
    項第3 款及規定，適用投資抵減之支出內容、認列原則及應
    檢附之文件，如附表。項目認定原則應檢附之證明文件壹、
    研究與發展支出一、研究發展單位專業研究人員之薪資。二
    、生產單位改進生產技術或提供勞技術之費用。一、研究與
    發展支出係指公司為研究新產品、改進生產技術、改進提供
    勞務技術及改善製程所支出之費用。‧‧‧一、‧‧‧二、
    專業研究人員係指配置於研究發展單位且專門從事研究發展
    工作之全職人員，包括研究發展單位之主管及該單位內直接
    參與研發專案進行之各階主管在內。但研究發展單位之其他
    行政、助理、市場調查、統計及管制等人員及其主管，則非
    屬專業研究人員之範圍。三、專業研究人員之學歷僅供認定
    參考，另應考量其專業背景，故人員學歷與研究工作不相當
    時，公司應提示該人員之專業背景資料（如‧‧‧），供稅
    捐稽徵機關查核。‧‧‧一、公司生產單位改進生產技術或
    提供勞務技術如有具體成果，其屬降低成本者，應提出改進
    『前』、『後』之成本差異分析，屬增加產能者，應提出改
    進『前』、『後』產能差異分析，屬提高產品品質者，應提
    出改進『前』、『後』產品品質差異分析。‧‧‧一、研究
    計畫及紀錄或研究計畫及報告。二、‧‧‧三、其他證明文
    件。一、公司之組織系統圖、研究單位配置平面圖及研究人
    員名冊（應註明姓名、部門別、學經歷、職稱、職掌、擔任
    工作細項、在職期間、全年薪資總額），年度研究計畫及報
    告或研究計畫及紀錄等相關資料。二、‧‧‧三、其他有關
    證明件，如各種檢定考試及格證書、工作經歷等。一、生產
    單位改進技術或提供勞務技術之計畫及報告。二、改進『前
    』、『後』之各項成本及單位售價明細分析、改進『前』、
    『後』產能差異分析或改進『前』、『後』產品品質差異分
    析、單位成本、單位售價、全年銷售量及具體績效等相關資
    料。‧‧‧」亦為財政部89年4 月21日台財稅第0890453102
    號函頒之審查要點第1 點及附表項目壹所規定。
三、本件原告87年度營利事業所得稅結算申報，原列報適用促進
    產業升級條例第6 條規定之研究與發展支出681,933,528 元
    ，可抵減稅額102,290,029 元，被告初查以其中研究發展單
    位專業研究人員之薪資，原列報284,074,100 元，原核依部
    門代號、職掌及研發人員名冊、職掌表查核結果，其中非屬
    專業人員計75,993,058 元（薪資70,429,294元、年終獎金
    5,563,764 元），予以剔除，核定208,081,042 元；另生產
    單位改進生產技術或提供勞務技術之費用，原列報52,724,
    933 元，原核以其係屬生管技術費，依上期原告說明係新產
    品開發過程中所支出之安規、認證、測試等費用，核非屬研
    發費用，予以全數剔除，核定原告87年度研究與發展支出
    553,215,537 元，可抵減稅額82,982,331元。原告不服，循
    序提起本件訴訟，為如事實欄所載之主張。
四、研究發展單位專業研究人員之薪資75,993,058元部分：
(一)、按投資抵減辦法第2 條第1 款所稱「研究發展單位」，係
      指專門從事研究新產品、改進生產技術、改進提供勞務技
      術及改善製程之單位而言，其名稱、組織層級及數量不限
      ；另同款所稱「專業研究人員」，係指配置於研究發展單
      位且專門從事研究發展工作之全職人員，包括研究發展單
      位之主管及該單位內直接參與研發專案進行之各階主管在
      內。又因投資抵減係屬稅捐減免事項，主張有投資抵減事
      由之納稅義務人，應就合於投資抵減要件之事實負證明責
      任。就研究發展單位專業研究人員之薪資部分，須其所提
      出之證據，足以證明該人員係配置於研究發展單位且專門
      從事研究發展工作之全職人員，或係研究發展單位之主管
      及該單位內直接參與研發專案進行之各階主管，即該等人
      員有實際參與研發之事實 (最直接的證據是專業研究人員
      簽章之研究過程紀錄)。
(二)、查被告初核時，原告未提出研究發展支出有關之研究發展
      計畫、研究發展單位專業研究人員簽章之研究過程紀錄、
      暨研究報告等資料，惟被告審酌其主要營業項目為電腦系
      統、資料通訊系統、電腦零組件、電子元件、組件、積體
      電路及設計儀器之製造等業務，屬科技產業，認其有從事
      研究發展之事實，依原告所提出之研究發展組織圖、各部
      分代號職掌、研發人員名冊及職掌表等資料查核，有關研
      究發展單位專業研究人員之薪資，核認其中208,081,042
      元，其餘(1)部門別0000 0000 部門名稱A/B 研發設計部－
      資料處（薪資2, 012,553元、年終獎金215,150 元）；(2)
      部門別00000000部門名稱A/B 研發設計部－產品企劃處（
      薪資10,717,645元、年終獎金224, 583元）；(3)部門別
      19A019A1部門名稱M/B 研發部－行政支援處（薪資
      12,149,997 元 、年終獎金979,287 元）；(4)部門別19A0
      19A5部門名稱M/B 研發部－技術支援處（薪資10,889,262
      元、年終獎金676,453 元）；(5)部門別RDPE19A9部門名稱
      M/B 研發部－製品工程課（薪資5,765,331 元、年終獎金
      747,522 元）；(6)部門別MIS 19M1－19M7部門名稱台北電
      腦處、外銷專案處、林口資管處、專案系統處、系統整合
      處、M/B 資管處、製程資管處（薪資25,287,262元、年終
      獎金2,069,397 元）等單位人員，非屬投資抵減辦法第2
      條第1 項第1 款所稱之專門研究發展單位專業研究人員(
      該部分薪資合計75,993,058元) ，予以剔除。原告於申請
      復查、訴願及訴訟中，提出新產品開發辦法、設計審查與
      驗證辦法、產品開發流程、第一國際電話股份有限公司新
      產品開發辦法、文件履歷表、設計審查與驗證辦法、申請
      Fax modem 安規事宜工作報告、林口一廠等生產單位之核
      准修改清單、亞旭電腦股份有限公司出貨單、變更出貨明
      細、工程變更通知單，承認書、驊陞實業股份有限公司插
      拔力機械特性測試記錄、林口廠品質工程課測試資料、發
      票（INVOICE ）、內容為結構說明之工作報告、結構圖片
      等，核其內容，均非屬研究計劃、紀錄或報告，更非專業
      研究人員簽章之研究過程紀錄，原告亦未具體指明如何根
      據上開資料，證明系爭單位人員有實際並專門從事研究發
      展工作之事實。原告主張其各項研究專案，均書立研究計
      畫並做成紀錄，實際參與研究人員，並記載於研究計畫或
      紀錄中云云，與事實不符。原告既無法證明系爭單位人員
      有實際並專門從事研究發展工作之事實，被告未予認列該
      部分薪資為研究發展單位專業研究發展人員之支出，而剔
      除該等費用，即無不合。
五、生產單位改進生產技術或提供勞務技術之費用部分：
(一)、原告主張其所列從事改進生產技術之研究發展支出，係為
      「試產」階段所做之產品安規、認證及測試等支出，為研
      發過程所必要云云，惟查依原告提出該部分費用帳頁，該
      該費用帳頁摘要記載，費用為分別為會員年費、顧問費、
      廠檢費、驗證費、安規費、認證費、測試費、熱流分析費
      、廠季費、證書年費係屬新產品開發過程中所發生之安規
      、認證、測試報告等費用，與投資抵減辦法第2 條第1 項
      第2 款所列舉8 目屬於「生產單位改進生產技術或提供勞
      務技術之費用」之項目不符，自不能認該項費用為生產單
      位改進生產技術或提供勞務技術之費用，此亦為原告於準
      備程序中所自承( 見本院卷第173 頁) 。被告認該部分非
      屬研發費用，予以剔除，亦無不合。
(二)、原告於準備程序中改主張上開為「試產」階段所做之產品
      安規、認證及測試等支出之費用，性質上類似消耗性器材
      ，應列在消耗性項云云。然該部分顯非消耗性器材費用 (
      原告主張類似即認其非消耗性器材費用)， 亦無從列報為
      供研發單位研究用之消耗性器材費用，併予敘明。
六、從而，原處分剔除非專業研究人員之薪資75,993,058元，核
    定208,081,042 元，另生產單位改進生產技術或提供勞務技
    術之費用，全數剔除，核定零元，乃核定原告87年度研究與
    發展支出553,215,537 元，可抵減稅額82,982,331元，並無
    違法，訴願決定予以維持，亦無不合。原告訴請撤銷，並無
    理由，應予駁回。
七、據上論結，本件原告之訴為無理由，爰依行政訴訟法第98條
    第3 項前段，判決如主文。
中    華    民    國    95     年    10     月   30   日
                        第三庭審判長法  官 姜素娥
                                    法  官 陳國成
                                   法  官 吳東都
上為正本係照原本作成。
如不服本判決，應於送達後20日內，向本院提出上訴狀並表明上
訴理由，如於本判決宣示後送達前提起上訴者，應於判決送達後
20日內補提上訴理由書（須按他造人數附繕本）。
中    華    民    國    95     年    10     月   30   日
                                    書記官 張能旭


司法院資訊處製作；財團法人民間司法改革基金會備份。
